# 关于评估基准日前利润的处理

提问人：jdsujinqi 时间：2010-03-06 12:06:51
各位老师，现有一问题需请帮助解决： 某甲有限责任公司的数位股东准备将持有的甲公司股权一起投资至另外一家乙公司，约定以截止 2009 年 12 月 31 日的净资产作价入资，因此以 2009 年 12 月 31 日作为基准日对甲公司净资产进行了评估。请问，如果在真正投资乙公司前，这些股东想将截止 2009 年 12 月 31 日前的未分配利润进行现金分红，是否可行，这是否符合相关法律；分配利润后会导致评估结果的减少，那么是不是会涉及到出资不实的问题，请问，如何解决。上述问题在现行的法规包括会计处理方面是否有明确的规定？ 谢谢！！！

回答人：chenyiwei
回复 楼主 jdsujinqi 的帖子个人理解，这样操作的法律风险较大。因为这相当于从原本拟用于出资的净资产中抽走一部分，剩下部分的价值已经低于原先的评估值，可能导致出资不实的问题，建议各股东重新协商确定新的出资金额和被投资企业注册资本、实收资本金额。 建议事先咨询律师。